# 权益法转成本法企业合并，公允价值确定

提问人：myjedith 时间：2023-01-03 01:33:
被审计单位A公司收购子公司B公司， 2021 年 5 月 31 日的评估值是 2800 万(账面金额 800 万，增值 2000 万），支付对价 1350 万元，收购49%的股权， 2021 年 6 月至 2022 年 6 月累计确认 200万投资收益。去年收购后的股本 350 万元，被审计单位 170 万元，另一个股东 180 万元。
2022 年 6 月，A公司以增资的形式收购11%的股份，A公司增资 776 万元，其中 97 万计入股本， 679 万计入资本公积，（增资额是按照 2021 年 5 月的评估值2800/350=8元/股， 8 元/股*97万股=776万元），收购完成后，被审计单位持有B公司60%的股份。B公司 6 月末的账面所有者权益 2000 万。B公司 2022 年 6 月末股权评估值为 3800 万，且 2022 年 6 月末持续计算的可辨认净资产总额=2800（ 2021 年评估值）+400（利润）+776（增资款）=3200+776=3976万元
问题:1、合并层面调整原持股49%的公允价值计算，是按照以下哪种方法？
（ 1 ）A公司增资 776 万，增资额所占股比为21.59%。被审计原持有的股权被稀释为（1-21.59%）*49%=38.42%。
考虑到可能涉及控制权溢价，按照原来100%股权价值为 2800 万，加上 766 万，股权价格为2800+776=3576，以3576*38.42%=1373.8992万元。
（ 2 ）3800*0.49=1862或用持续计算金额计算
（ 3 ）(3800-776)*0.49=1481.76或用持续计算金额计算
2 、商誉计算是否=原49%公允价值+11%支付对价-评估金额*60%

回答人：chenyiwei
如果不考虑控制权溢价因素影响，则原持有股权于购买日的公允价值为：原持有的 170 万股*8元/股=1360万元。